# **Aurélien Dos Santos**

Développeur web full-stack et multimédia

Téléphone 06 68 84 92 00

Email aureliendsantos@gmail.com
LinkedIn linkedin.com/in/aureliendossantos
Portfolio aureliendossantos.com/portfolio

Ingénieur pédagogique de formation, avec plusieurs années d'expérience en réalisation vidéo ainsi qu'en développement sur Unity et sur le web, en particulier dans l'écosystème Node.js, je suis en quête de nouvelles opportunités en tant que développeur web. Par ailleurs, je suis passionné de cinéma naturaliste, de photographie de voyage et de typographie.

# Expérience

### Agence Insolence

### → Chargé de projet (2021 — 2022)

Recrutement et accompagnement de trente auteurs spécialisés pour la production de trois parcours CAP en ligne dédiés aux métiers de bouche.

#### → Ingénieur pédagogique (2022 — 2023)

Ingénierie pédagogique de courtes formations certifiantes dédiées aux organismes et aux particuliers. Réalisation de vidéos et conception d'activités interactives (Storyline).

#### → Développeur web (2021 — 2023)

En parallèle de mes missions principales, j'ai amélioré les outils informatiques de l'agence. Administration de serveur Ubuntu et Moodle, développement de sites vitrines et d'applis web surmesure (Next.js) pour la gestion de l'équipe et du contenu.

#### **Degica Publishing**

#### → Traducteur anglais (2018)

Traduction anglais vers français de RPG Maker, un logiciel de développement de jeux vidéo, dans le respect du vocabulaire technique de la série et de la communauté.

#### En entreprise individuelle

#### → Réalisateur vidéo (2015 — 2018)

Réalisation de films d'entreprise pour l'ESC Pau, le Technopole Hélioparc, Pôle Avenia, ADN Startup, AVEA La Poste, etc.

# **Projets**

#### Game Dev Alliance

#### → Président de l'association (2019 —)

Game Dev Alliance participe à la scène indépendante de création de jeux vidéo en animant des événements et une des plus grandes communautés francophones sur le sujet sur Discord. C'est pour structurer cette activité en ligne que nous avons fondé l'association en 2019. Nous publions des vidéos et des formations gratuites, avec l'intégralité de nos projets sur GitHub et sous licence libre.

#### → Développeur web Hugo et Vue.js (2018 — 2021)

Développement en équipe d'un wiki avec le framework Hugo et de FaireDesJeux.fr avec Vue.js. Gestion des contributions de la communauté sur GitHub.

### → Concepteur pédagogique (2012 —)

Depuis mes 15 ans, je réalise des tutoriels vidéo sur la création de jeux. Ma première série sur RPG Maker est devenue une référence francophone avec 1 million de vues cumulées. J'ai ensuite rédigé le contenu écrit de nos sites et co-réalisé des vidéos plus théoriques ou d'actualité autour de l'industrie du jeu vidéo.

#### Projets web individuels

#### → Site personnel avec Astro (2023 —)

Afin d'accueillir mon blog, mon portfolio, mes voyages et une variété d'autres projets, je développe un site statique performant avec Astro et de nombreuses API, en expérimentant sur la typographie et la navigation.

## 

(2023 -)

À la manière des anciens jeux d'aventure sur navigateur, les joueurs peuvent explorer l'île et construire des campements en collaboration avec les autres survivants.

### Développement de jeux avec Unity et C#

→ **QRPG** (2023 —)

À mi-chemin entre jeu vidéo et jeu de société, QRPG est un jeu coopératif avec de véritables cartes à collectionner reconnues dans le jeu via des codes QR.

#### → **PowerUp!** (2023)

J'ai dédié mon jeu éducatif de fin d'études au sujet de la transition écologique. PowerUp est un jeu de gestion dans lequel vous devez alimenter la ville en électricité.

## **Formation**

#### Université Toulouse-Jean-Jaurès

→ Master Ingénierie de Formation, parcours Conception de Ressources Numériques (2021 — 2023)

#### Université de Pau

- → IUT Informatique et Statistique Décisionnelle (2014 2016)

# Langues

### Français

→ Natif

#### **Anglais**

#### → Capacité professionnelle complète

TOEIC: 955/990 (2016) et licence d'anglais (2021)

### Espagnol et portugais

**→** Notions